【裁判字號】    92,交抗,273
【裁判日期】    920415
【裁判案由】    違反道路交通管理處罰條例
【裁判全文】
臺灣高等法院交通事件裁定                        九十二年度交抗字第二七三號
    抗  告  人
    即受處分人  甲○○
右抗告人因違反交通管理處罰條例案件，不服台灣板橋地方法院中華民國九十二年二
月十三日裁定（九十一年度交聲字第一七四四號；原處分案號：北監六字第裁四０─
Ｃ00000000號），提起抗告，本院裁定如左：
    主  文
抗告駁回。
    理  由
一、按汽車駕駛人，駕駛汽車肇事致人受傷或死亡，應即採取救護或其他必要措施，
    並向警察機關報告，不得駛離；違者吊扣其駕照三個月至六個月；逃逸者吊銷駕
    駛執照，道路交通管理處罰條例第六十二條第一項定有明文。
二、本件原裁定略以：異議人即受處分人甲○○於九十一年十月二十日十八時三十分
    許，駕駛車號Ｌ八─八九三號計程車行經臺北縣新店市○○路八六號前，因與王
    美齡所騎乘之搭載張校銘之車號ＱＢ八─四０六號機車發生擦撞，致王美齡、張
    校銘受傷而肇事逃逸之違規事實，有臺北縣警察局舉發違反道路交通管理事件通
    知單乙紙在卷可證，異議人雖聲明異議稱伊有停車察看，未見造成對方重心不穩
    而人車摔倒，認為對方應無受傷後，始駛離現場，在駛離現場前，基於禮貌，向
    對方以手勢致意，並稱不好意思，均未見對方異議云云。惟查，上開違規事實，
    業據證人王美齡於警訊中供明，訊以異議人於警訊中亦供承與王美齡所騎乘之機
    車發生擦撞，而機車騎士王美齡因與異議人所駕駛之車輛發生撞擊而受有左膝挫
    傷，乘客張校銘受有左足擦挫傷等傷害，亦有財團法人天主教耕莘醫院出具之診
    斷證明書影本二紙附卷可按。是異議人否認肇事逃逸，顯係卸責之詞。從而，原
    處分機關據以援引上開規定，裁處吊銷異議人駕駛執照，並無不當。因認本件異
    議為無理由，應裁定駁回等語，經核並無不合。
三、抗告人提起抗告當時發生輕微擦撞，於停車察看對方人車無傷後離開現場，並未
    逃逸云云。然查抗告人上開違規事實，有臺北縣警察局舉發違反道路交通管理事
    件通知單乙紙在卷可稽，且證人王美齡於警訊時供稱：（你於何時、地與何車發
    生車禍？）於十八時三十分許由新店碧潭騎乘輕機車ＱＢ八─四０六號往美之城
    方向行駛，於永業路八六號前與一部黃色計程車發生車禍。（車禍發生當時對方
    有無下車處理？）無，對方往碧潭方向逃逸。（請詳述對方黃色計程車特徵、有
    無人證？）伊只看見對方是黃色計程車，當時路人目擊肇事經過，並記下對方車
    號為Ｌ八─八九三號，然後交給伊，但證人並無留下姓名及住址」等語。而抗告
    人甲○○於警訊時亦供承與王美齡所騎乘之機車發生擦撞，並坦承伊因不知對方
    有受傷，所以未報警處理，伊有停下車，但未下車查看，因對方機車未倒地，不
    知對方有受傷情事，所以駛離現場等語，堪認抗告人顯有肇事後逃逸之情形無訛
    。又本件被害人王美齡因與抗告人所駕駛之車輛發生撞擊而受有左膝挫傷，另所
    附載之乘客張校銘受有左足擦挫傷等傷害，亦有財團法人天主教耕莘醫院出具之
    診斷證明書影本二紙附卷可按。故抗告人上開違規事實已臻明確。其空言否認肇
    事逃逸，顯係圖責之詞，不足採信。原處分機關據以援引上開規定，裁處吊銷抗
    告人之駕駛執照，並無不當。原審就本件聲明異議認為無理由已裁定駁回在案。
    經核原裁定認事用法，並無不合，抗告人抗告意旨，猶執前詞否認肇事致人受傷
    後逃逸，指摘原裁定不當，其抗告無理由，應予駁回。
四、據上論結，應依道路交通案件處理辦法第二十六條，道路交通管理處罰條例第八
    十九條，刑事訴訟法第四百十二條，裁定如主文。
中      華      民      國    九十二    年      四      月     十五     日
                              台灣高等法院交通法庭
                                  審判長法  官  陳  正  雄
                                        法  官  許  宗  和
                                        法  官  許  錦  印
右正本證明與原本無異。
不得再抗告。
                                        書記官  楊  妙  恩
中      華      民      國    九十二    年      四      月     十七     日


司法院資訊處製作；財團法人民間司法改革基金會備份。
